【裁判字號】    89,上易,599
【裁判日期】    890413
【裁判案由】    傷害等
【裁判全文】
臺灣高等法院臺南分院刑事判決            八十九年度上易字第五九九號   Ｃ
      上  訴  人  臺灣臺南地方法院檢察署檢察官
      上  訴  人
      即  被  告  甲  ○  ○
      被      告  乙  ○  ○
右上訴人因被告傷害等案件，不服臺灣臺南地方法院八十八年度易字第二七○六號中
華民國八十九年一月六日第一審判決（起訴案號：臺灣臺南地方法院檢察署八十八年
度偵字第一○五七一號），提起上訴，本院判決如左：
      主      文
上訴駁回。
      事      實
一、甲○○因懷疑乙○○向他人散佈謠言稱：甲○○詐賭等語，遂於民國八十八年七
    月十六日下午三時許，邀乙○○前往台南縣玉井鄉○○路一三四號談判，雙方發
    生爭執，乙○○竟基於傷害之故意，持椅子毆打甲○○，使甲○○受有左顴骨部
    挫傷、左膝關節挫傷之傷害。甲○○不甘受害，旋於該日下午四時許，邀不知情
    之羅清懷（另為不起訴處分）偕同前往台南縣玉井鄉玉井鄉公所附近，甲○○乃
    基於毀損之故意，自行持球棒下車損壞乙○○所有車牌號碼ＴＥ—七Ｏ五六號自
    用小貨車之前擋風玻璃、左側車門玻璃，及左側照後鏡各乙面，足以生損害於乙
    ○○。
二、案經甲○○、乙○○分別訴請台南縣警察局玉井分局移送台灣台南地方法院檢察
    署檢察官偵查起訴。
      理      由
一、右揭事實，業據被告甲○○、乙○○於偵查中及原審坦承不諱，核與證人羅清懷
    於偵查中證述情節相符，復有玉安診所診斷證明書乙紙、車損照片二幀附卷可參
    ，被告二人自白均核與事實相合。本件事證明確，被告二人犯行均堪認定。
二、核被告甲○○所為，係犯刑法第三百五十四條毀損罪；另被告乙○○所為，係犯
    刑法第二百七十七條第一項傷害罪。原審各依刑法第二百七十七條第一項、第三
    百五十四條、第四十一條，罰金罰鍰提高標準條例第一條前段、第二條，並分別
    審酌被告二人之品性、犯罪動機、目的、手段、所生危害及犯後態度等一切情狀
    ，各量處被告甲○○毀損罪有期徒刑三月，被告乙○○傷害罪有期徒刑四月，並
    均諭知如易科罰金以三百元折算一日，認事用法及量刑均無不當。檢察官上訴意
    旨依告訴人甲○○之聲請謂原審對被告乙○○量刑過輕，認尚非無理由；而被告
    甲○○上訴意旨以原審對其量刑太重為由，均指摘原判決不當，為無理由，應予
    駁回。
三、被告乙○○經合法傳喚，無正當理由不到庭，不待其陳述，逕行判決。
據上論結，應依刑事訴訟法第三百六十八條、第三百七十一條，判決如主文。
本案經檢察官楊秀美到庭執行職務。
中    華    民    國      八十九      年      四      月      十三      日
                                  臺灣高等法院臺南分院刑事第三庭
                                      審判長法官  黃    聰    明
                                            法官  林    勝    木
                                            法官  黃    三    哲
右正本證明與原本無異。
不得上訴。
                                      法院書記官  陳    淑    貞
中    華    民    國      八十九      年      四      月     十四       日
本案論罪科刑適用之法條：
刑法第二百七十七條第一項：
  傷害人之身體或健康者，處三年以下有期徒刑、拘役或一千元以下罰金。
刑法第三百五十四條：
  毀棄、損壞前二條以外之他人之物或致令不堪用，足以生損害於公眾或他人者，處
  二年以下有期徒刑、拘役或五百元以下罰金。


司法院資訊處製作；財團法人民間司法改革基金會備份。
